【裁判字號】    89,上更(一),959
【裁判日期】    890107
【裁判案由】    懲治走私條例
【裁判全文】
臺灣高等法院刑事判決                      八十九年度上更(一)字第九五九號
    上  訴  人
    即  被  告  丙○○
                乙○○
                甲○○
    共      同
    選任辯護人  余枝雄
右上訴人，因違反懲治走私條例案件，不服臺灣宜蘭地方法院八十八年度訴字第二九
九號，中華民國八十九年一月七日第一審判決（起訴案號：臺灣宜蘭地方法院檢察署
八十八年度偵字第四０五０號）提起上訴，判決後經最高法院發回更審，本院判決如
左：
    主      文
原判決撤銷。
丙○○、乙○○、甲○○共同運送私運管制物品進口逾公告數額之走私物品，未遂，
各處有期徒刑參月。
扣案之未稅洋菸大衛杜夫牌（DAVIDOFF CLASSIC）壹拾玖萬陸仟貳佰包及七星牌（
MILD SEVEN HARD PACK）壹萬伍仟陸佰包，均沒收。
    事      實
一、丙○○明知綽號「武雄」之不詳姓名成年男子，於民國八十八年十月二十九日十
    七時三十分許，以新台幣（以下同）五千元之代價，僱其至宜蘭縣蘇澳鎮白米溪
    出口處之倉庫內，載運「武雄」所有起岸完稅價格總計已逾公告數額十萬元之管
    制物品未稅洋菸大衛杜夫牌（DAVIDOFF CLASSIC）壹拾玖萬陸仟貳佰包及七星牌
    （MILD SEVEN HARD PACK）壹萬伍仟陸佰包（合計起岸完稅價格為四百八十萬四
    千七百五十二元），係不詳姓名者私運進口逾公告數額之管制物品，竟仍與該綽
    號「武雄」之不詳姓名成年男子及其另以三千元之代價僱得之乙○○及以不詳代
    價僱得之甲○○，基於共同之犯意聯絡，於同日十八時四十分許，駕駛「鴻漁一
    號」膠筏至前揭倉庫內，擬將前開未稅洋菸運送至白米溪口對岸，以利車輛運送
    。嗣於同日二十一時三十分許，丙○○、乙○○、甲○○裝載好前開未稅洋菸中
    之三十八箱，準備開往指定接貨地點前，即為警在宜蘭縣蘇澳鎮白米溪口處查獲
而未能得逞，並扣得前揭未稅洋菸。
二、案經宜蘭縣警察局蘇澳分局報請台灣宜蘭地方法院檢察署檢察官偵查起訴。
    理      由
一、訊據上訴人即被告丙○○、乙○○、甲○○對於右揭時、地共同搬運、裝載管制
    物品未稅洋菸，於尚未起運前即遭查獲之事實，均坦承不諱，互核所供情節相符
    ，並有照片九張及查獲違反台灣省內菸酒專賣暫行條例案件扣押物品表一紙附卷
    足憑，被告之自白顯與事實相符。而本件右開扣案之未稅洋菸，經送財政部關稅
    局鑑價結果，其起岸完稅價格合計為四百八十萬四千七百五十二元，有該局八十
    八年十一月二十四日台總局驗字第八八一０七八五九號函附卷足稽。事證明確，
    被告等犯行均堪認定。至被告乙○○辯稱：當時係與丙○○去釣魚，丙○○說釣
    魚錢由他付，叫我幫忙去搬運，並不知道裡面是什麼東西云云，被告甲○○亦辯
    稱：我只是路過那邊，不知道是什麼東西，他們叫我從倉庫岸上丟到竹筏上云云
    ，惟查被告乙○○、甲○○既共同搬運上開走私洋菸，且該洋菸分別以黑色及白
    色塑膠袋套著，依其外觀及重量自足以判斷係洋菸無訛，所辯無非卸責之詞，均
    不足採信。
二、按洋菸係行政院依懲治走私條例公告管制物品項目及其數額丙項所規定之限額管
    制進口物品，本件被告三人基於運送走私物品之犯意，將上開走私之未稅洋菸，
    裝載於膠筏上，欲運送至白米溪口對岸交綽號「武雄」之不詳姓名成年男子，而
    於尚未起運時即遭查獲，核渠等所為，均係犯懲治走私條例第三條第三項、第一
    項之運送走私物品未遂罪。被告三人與綽號「武雄」之不詳姓名成年男子，就所
    犯前開罪名，有犯意聯絡及行為分擔，均為共同正犯。渠等著手運送走私物品之
    實行而未能得逞，為未遂犯，爰依刑法第二十六條前段規定減輕其刑。
三、原審認被告等罪證明確而予論科，固非無見，惟查被告等著手運送走私物品之實
    行而未能得逞，為未遂犯，原審認為被告等係犯懲治走私條例第三條第一項之運
    送走私物品既遂罪，自有未洽。被告丙○○上訴意旨，認原判決量刑過重，及被
    告乙○○、甲○○上訴意旨不認知悉搬運者係走私洋菸，雖無足取，惟原判決既
    有上開可議之處，自應由本院將原判決撤銷改判。爰審酌被告三人之品行，共同
    運送走私物品之犯罪動機、目的、手段、對社會經濟所生之危害程度及犯罪後之
    態度等一切情狀，各量處如主文第二項所示之刑。又扣案之未稅洋菸大衛杜夫牌
    （DA VIDOFF CLASSIC）壹拾玖萬陸仟貳佰包及七星牌（MILD SEVENHARDPACK ）
    壹萬伍仟陸佰包，係共犯「武雄」之不詳姓名成年男子所有及供犯罪所用之物，
    業據被告丙○○供明在卷，應依法併予宣告沒收。
據上論斷，應依刑事訴訟法第三百六十九條第一項前段、第三百六十四條、第二百九
十九條第一項前段，懲治走私條例第三條第三項、第一項、第十一條，刑法第二十八
條、第二十六條、第三十八條第一項第二款，判決如主文。
本案經檢察官劉靜婉到庭執行職務。
中    華    民    國    八十九    年      十一      月        十四      日
                            臺灣高等法院刑事第十五庭
                                審判長法  官  房  阿  生
                                      法  官  雷  元  結
                                      法  官  胡  泉  田
右正本證明與原本無異。
如不服本判決應於收受送達後十日內向本院提出上訴書狀，其未敘述上訴之理由者並
得於提起上訴後十日內向本院補提理由書（均須按他造當事人之人數附繕本）。
                                      書記官  葉  國  乾
中    華    民    國    八十九    年      十一      月        十五      日
附錄本案論罪科刑法條：
懲治走私條例第三條
運送、銷售或藏匿前條第一項之走私物品者，處五年以下有期徒刑、拘役或科或併科
新臺幣九萬元以下罰金。
以犯前項之罪為常業者，處一年以上七年以下有期徒刑，得併科新台幣二十萬元以下
罰金。
第一項之未遂犯罰之。


司法院資訊處製作；財團法人民間司法改革基金會備份。
